臺灣板橋地方法院刑事判決　　　　　　 100年度易字第3290號
公　訴　人　臺灣板橋地方法院檢察署檢察官
被　　　告　劉智仁
上列被告因違反毒品危害防制條例案件，經檢察官提起公訴（10
0 年度毒偵字第4158號），被告於準備程序中就被訴事實為有罪
之陳述，經本院裁定進行簡式審判程序，判決如下：
    主  文
劉智仁施用第二級毒品，累犯，處有期徒刑陸月，如易科罰金，
以新臺幣壹仟元折算壹日。
    事  實
一、劉智仁曾於民國98年間，因施用第二級毒品案件，經本院以
    98年度毒聲字第1992號裁定送勒戒處所觀察、勒戒後，認無
    繼續施用毒品之傾向，業於99年4 月9 日觀察、勒戒執行完
    畢釋放，並由臺灣板橋地方法院檢察署檢察官以98年度毒偵
    字第8759號為不起訴處分確定；於97年間，因賭博案件，經
    本院以97年度易字第2904號判處有期徒刑2 月，於98年2 月
    2 日確定，於98年4 月23日易科罰金執行完畢（於本案構成
    累犯）。
二、詎劉智仁仍不知悔改，明知甲基安非他命係毒品危害防制條
    例第2 條第2 項第2 款所明定列管之第二級毒品，不得施用
    、持有，仍基於施用第二級毒品甲基安非他命之犯意，於上
    述觀察、勒戒執行完畢釋放後5 年內之100 年6 月8 日1 、
    2 時許，在新北市○○區○○路某處友人之居所內，以將甲
    基安非他命置入玻璃球內燒烤後吸食煙霧之方式，施用甲基
    安非他命1 次。嗣於100 年6 月8 日23時17分許，在新北市
    ○○區○○街90巷19號1 樓及地下1 樓為警查獲，經警採集
    其尿液檢體送驗後，結果呈現安非他命及甲基安非他命陽性
    反應，始悉上情。
三、案經新北市政府警察局土城分局移送臺灣板橋地方法院檢察
    署檢察官偵查起訴。
    理  由
一、被告劉智仁所犯係死刑、無期徒刑、最輕本刑為3 年以上有
    期徒刑以外之罪，其於準備程序中就前揭被訴事實為有罪之
    陳述，經本院告知簡式審判程序之旨，並聽取被告與公訴人
    之意見後，認無不得或不宜改依簡式審判程序進行之情事，
    依刑事訴訟法第273 條之1 第1 項、第284 條之1 規定，裁
    定本案進行簡式審判程序；且依刑事訴訟法第273 條之2 及
    第159 條第2 項規定，不適用傳聞法則有關限制證據能力之
    相關規定，合先敘明。
二、上揭犯罪事實，業據被告於本院準備程序及審理時均自白不
    諱，且被告為警查獲後，經警採集其尿液檢體送驗，先以酵
    素免疫分析法（EIA ）初步檢驗，呈現安非他命類陽性反應
    ，再以氣相層析質譜儀法（GC/MS ）確認檢驗，亦呈現安非
    他命及甲基安非他命陽性反應等情，有臺灣檢驗科技股份有
    限公司於100 年6 月22日所出具報告編號UL/2011/00000000
    號濫用藥物檢驗報告、新北市政府警察局查獲毒品案件尿液
    檢體監管紀錄表各1 紙在卷可稽（見偵查卷第80、81頁），
    足徵被告任意性之自白與事實相符，應堪採信。再被告前於
    98年間，因施用第二級毒品案件，經本院以98年度毒聲字第
    1992號裁定送勒戒處所觀察、勒戒後，認無繼續施用毒品之
    傾向，業於99年4 月9 日觀察、勒戒執行完畢釋放，並由臺
    灣板橋地方法院檢察署檢察官以98年度毒偵字第8759號為不
    起訴處分確定等情，此觀卷附臺灣高等法院被告前案紀錄表
    1 份即明，足認被告係於上述觀察、勒戒執行完畢釋放後5
    年內為本案施用毒品犯行，自應依毒品危害防制條例第23條
    第2 項規定，依法追訴、處罰。本案事證明確，被告犯行洵
    堪認定，應依法論科。
三、按甲基安非他命係毒品危害防制條例第2 條第2 項第2 款所
    明定列管之第二級毒品。是核被告劉智仁所為，係犯毒品危
    害防制條例第10條第2 項之施用第二級毒品罪。被告施用甲
    基安非他命前，持有甲基安非他命之低度行為，為施用之高
    度行為所吸收，不另論罪。被告有上述事實欄所載之科刑及
    執行紀錄，此觀卷附臺灣高等法院被告前案紀錄表1 份即明
    ，其於受有期徒刑之執行完畢後，5 年以內故意再犯本件有
    期徒刑以上之罪，為累犯，應依刑法第47條第1 項規定加重
    其刑。爰審酌被告曾因施用毒品案件，經觀察、勒戒執行完
    畢釋放，並獲得不起訴處分之寬典（見卷附臺灣高等法院被
    告前案紀錄表），猶不知悔改，顯見其戒除毒癮之意志薄弱
    ，惟其施用毒品係自戕行為，對他人法益尚無具體危害，兼
    衡被告之品行、智識程度、生活狀況、犯罪之動機、目的、
    手段、所生危害、坦承犯行之犯罪後態度等一切情狀，量處
    如主文所示之刑，並諭知易科罰金之折算標準。
四、末查，扣案之電子磅秤1 臺、香菸1 支、分裝袋149 個、殘
    渣袋11個、吸食器2 組、玻璃球1 個、分裝勺3 支、注射針
    筒1 支等物，被告於警詢時及偵查中均明確否認為其所有（
    見偵查卷第8 頁、第59頁），依檢察官所指之證據方法亦不
    足以證明扣案之上開物品與本案施用第二級毒品犯行有涉，
    爰不予宣告沒收；另被告於100 年6 月8 日為警查獲後，經
    警採集其尿液檢體送鑑定，結果呈現鴉片類陰性反應一節，
    此有臺灣檢驗科技股份有限公司於100 年6 月22日所出具報
    告編號UL/2 011/00000000 號濫用藥物檢驗報告、新北市政
    府警察局查獲毒品案件尿液檢體監管紀錄表各1 紙為憑（見
    偵查卷第80、81頁），足見100 年6 月8 日扣案之海洛因5
    包、吸毒用玻璃球，均與本案被告施用第二級毒品犯行無涉
    ，而係另案之重要證物，自無從在本案有罪判決之主刑下宣
    告沒收銷燬或沒收。至被告是否另涉持有第一級毒品罪嫌，
    因未據檢察官起訴，本院無從審酌，應由檢察官另行偵查後
    ，而為適法之處置，附此敘明。
據上論斷，應依刑事訴訟法第273 條之1 第1 項、第299 條第1
項前段，毒品危害防制條例第10條第2 項，刑法第11條前段、第
47條第1 項、第41條第1 項前段，判決如主文。
本案經檢察官陳建良到庭執行職務。
中    華    民    國   100    年    10    月    20    日
                  刑事第十八庭  法  官    羅惠雯
上列正本證明與原本無異。
如不服本判決，應於判決送達後10日內，向本院提出上訴書狀，
並應敘述具體理由；其未敘述上訴理由者，應於上訴期間屆滿後
20日內向本院補提理由書（均須按他造當事人之人數附繕本），
「切勿逕送上級法院」。
                                書記官    許育菁
中    華    民    國   100    年    10    月    21    日
附錄本案論罪科刑法條全文：
毒品危害防制條例第10條
施用第一級毒品者，處6 月以上5 年以下有期徒刑。
施用第二級毒品者，處3 年以下有期徒刑。